臺灣臺北地方法院刑事判決
109年度侵訴字第68號
公  訴  人  臺灣臺北地方檢察署檢察官
被      告  黃鴻文


選任辯護人  徐人和律師
上列被告因妨害性自主罪案件，經檢察官提起公訴（109年度偵
字第16250號），本院判決如下：
    主  文
丁○○犯強制性交罪，處有期徒刑貳年。緩刑伍年，緩刑期內付保
護管束，並應於本判決確定之日起壹年內，接受法治教育課程肆
場次。
    事  實
一、丁○○與代號AW000-A109163號女子（民國86年12月生，下稱A
    女） 於109年4月19日，透過「愛派」網路交友軟體聊天認
    識，曾發生性關係，惟因A女與前男友藕斷絲連，不願與丁○○再行交往。丁○○仍不放手，於民國109年5月2日上午7時許
    ，先致電多通予A女要求見面，A女以疲累為由拒絕，丁○○竟
    直接前往A女住處樓下等候，刻意告知若不見面將找A女家人
    聊天，且A女之筆電充電器放在其租處，將帶A女回其租屋處
    拿取等語，A女因不願家人遭受騷擾而應允見面，於同日上
    午10時許，丁○○遂帶同A女至臺北市○○區○○○路00巷00號4樓
    其租屋處聊天，A女先使用筆記型電腦處理工作事宜，然至
    同日中午12時許，A女處理公事已畢，開始與丁○○溝通雙方
    感情問題，A女先表示仍放不下前男友，丁○○則力勸A女與前
    男友斷絕聯絡、封鎖刪除前男友聊天紀錄，甚至提及可「處
    理」之，並表達其對A女之情意，A女聽聞不禁擔心前男友之
    安危，適於同日12時50分許，A女之診所老闆丙○○傳送訊息
    要求查詢資料，正逢A女以手機查詢網路資料之際，丁○○一
    時慾求不滿，竟基於強制性交之犯意，先徒手觸摸A女胸部
    ，並將其衣物強行脫下，並挾身形、氣力優勢將A女強行壓
    制在床，A女以下體感染為由拒絕發生性關係，丁○○仍強行
    脫去A女內外褲後，強行將生殖器插入A女陰部內，A女於過
    程中閉眼持續表達「不要」，哭求不要繼續，並因懼怕而不
    斷抽搐，丁○○仍以生殖器持續抽插射精於A女陰道內，以此
    強暴方式為強制性交得逞。事畢，A女哭泣不已，適於同日
    下午1時56分許，A女診所老闆丙○○之配偶即該診所醫師乙○○
    來電要求A女急送隨身碟至診所，A女遂於同日下午2時14分
    許，自行搭乘計程車返家拿取隨身碟送至診所，丙○○、乙○○
    見A女神色有異，經詢問A女得知上情，嗣陪同A女至警局報
    案而查悉上情。
二、案經A女訴由臺北市政府警察局松山分局報告臺灣臺北地方
    檢察署檢察官偵查起訴。
    理  由
一、程序部分：
(一)依性侵害犯罪防治法第12條第2項之規定，司法機關所製作
    必須公示之文書，不得揭露足以識別被害人身分之資訊。故
    本件判決書關於告訴人A女僅記載其代號，其姓名、年籍及
    住居所均詳卷，先予敘明。
(二)次按被告以外之人於審判外之言詞或書面陳述，除法律有規
    定者外，不得作為證據。惟被告以外之人於審判外之陳述，
    經當事人於審判程序同意作為證據，法院審酌該言詞陳述或
    書面陳述作成時之情況，認為適當者，亦得為證據。當事人
    、代理人或辯護人於法院調查證據時，知有第159條第1項不
    得為證據之情形，而未於言詞辯論終結前聲明異議者，視為
    有前項之同意，刑事訴訟法第159條第1項、第159條之5分別
    定有明文。查卷附據以嚴格證明被告犯罪事實有無之屬傳聞
    證據之證據能力，當事人並未於本件言詞辯論終結前聲明異
    議（見本院卷第269至273頁），本院審酌各該證據查無有何
    違反法定程序取得之情形，亦無顯有不可信與不得作為證據
    等情，因認為適當，故均有證據能力。
二、上揭犯罪事實，業據被告丁○○於本院審理中坦承不諱（見本
    院卷第54至第57、273至274頁），核與證人即告訴人A女於
    警詢、偵訊時及本院審理中之證述、A女診所老闆丙○○於偵
    訊時及本院審理中、丙○○之配偶乙○○、該診所負責人甲○○於
    本院審理中之證述相符（見偵卷不公開卷第23至35、107至1
    14、185至191頁，本院卷第130至152、173至227頁），並有
    被告租屋處現場圖1紙及照片4張、上開診所現場圖2紙及照
    片23張、臺北市立聯合醫院仁愛院區109年5月2日受理疑似
    性侵害事件驗傷診斷書、忠孝世賓婦產科診所109年7月10日
    診斷證明書、109年8月20日忠字第1091110801號函暨所附病
    歷表、處方籤、內政部警政署刑事警察局109年7月7日刑生
    字第1090068202號鑑定書、A女手機通聯紀錄、簡訊截圖、U
    BER叫車紀錄、與被告、丙○○之通訊軟體LINE對話紀錄、與
    被告、被告友人之通話錄音譯文各1份在卷可稽（見偵卷第6
    1、63至64、195至198頁，偵卷不公開卷第49至57、83至85-
    2、139、141至149、157、167、171至174、175至181、209
    至213、227至238、273至287頁），足認被告前開任意性之
    自白與事實相符，得作為被告有罪之證據。是本件事證明確
    ，被告犯行洵堪認定，應依法論科。
三、論罪科刑：
(一)核被告所為，係犯刑法第221條第1項之強制性交罪。被告觸
    摸A女胸部之猥褻低度行為，為被告以生殖器插入A女陰道之
    性交高度行為吸收，不另論罪。
(二)又按刑法第221條第1項強制性交罪之情節不一，動機互異，
    危害程度有別，法律科處此類犯罪所設之法定最低本刑卻同
    為「3年以上10年以下有期徒刑」，不可謂不重，於此情形
    ，倘依其情狀處以相當之有期徒刑，即足以懲儆，並可達防
    衛社會之目的者，自非不可依客觀之犯行與主觀之惡性二者
    加以考量其情狀，審酌是否有其可憫恕之處，而適用刑法第
    59條規定酌量減輕其刑，期使個案裁判之量刑，符合比例原
    則。本件被告對A女所犯強制性交犯行，雖不可取，惟考量
    被告於本院審理中終能坦承犯行，並與A女達成調解且已履
    行完畢（見本院卷第281至282、284頁），堪認被告非極惡
    之人，本案苟依刑法第221條第1項之法定本刑科處最輕本刑
    有期徒刑3年，猶嫌過重，客觀上容有情堪憫恕之處，爰依
    刑法第59條規定酌減其刑。
(三)爰審酌被告以前揭事實欄所示強暴、脅迫方式，對A女為強
    制性交犯行，對他人性自主決定權未予尊重，自應受一定程
    度之刑事非難。惟念被告前無犯罪科刑紀錄，有臺灣高等法
    院被告前案紀錄表1份在卷可查（見本院卷第277頁），生活
    態度尚稱良好。兼衡本件犯行之動機、手段、對A女所生之
    危害程度、被告犯後態度（於本院審理中終能坦承犯行，並
    與A女達成調解履行完畢）、智識程度、家庭經濟狀況（見
    本院卷第275頁）等一切情狀，量處如主文所示之刑。
(四)被告前無犯罪科刑紀錄，已如前述。其因一時失慮，致罹刑
    章，事後終能坦承犯行，足認尚有悔意，堪認被告經此罪刑
    之宣告，當知所警惕，信無再犯之虞。另參諸告訴代理人於
    本院審理中陳稱：如被告履行和解條件，則A女同意原諒被
    告，請給予被告緩刑之機會等語（見本院卷第274至275頁）
    。本院認為所宣告之刑，以暫不執行為適當，應依刑法第74
    條第1項第1款，併予宣告緩刑5年。惟被告所犯為刑法第91
    條之1所列之罪，且為避免被告心存僥倖，仍認有課予一定
    負擔之必要，併依刑法第74條第2項第8款規定，命被告應於
    本判決確定之日起1年內，接受4場次之法治教育課程，以冀
    導正其法律觀念，並依刑法第93條第1項第1、2款之規定，
    諭知於緩刑期間付保護管束，以觀後效。倘被告未記取教訓
    而再犯，或未遵循前揭應行負擔之事項且情節重大，足認原
    宣告之緩刑難收其預期效果，而有執行刑罰之必要者，檢察
    官得聲請撤銷上開緩刑之宣告，併予敘明。
據上論斷，應依刑事訴訟法第299條第1項前段，判決如主文。
本案由檢察官邱曉華提起公訴，經檢察官李明哲到庭執行職務。
中　　華　　民　　國　　111 　年　　4 　　月　　13　　日
                  刑事第三庭  審判長法  官  王筑萱
　　　　　　　　　
                                    法  官  許峻彬
　　　　　　　　　　　　　　　　　　
                                    法  官  馮昌偉
上正本證明與原本無異。 
如不服本判決應於收受送達後20日內向本院提出上訴書狀，並應
敘述具體理由；其未敘述上訴理由者，應於上訴期間屆滿後20日
內向本院補提理由書（均須按他造當事人之人數附繕本）「切勿
逕送上級法院」。告訴人或被害人如對於本判決不服者，應具備
理由請求檢察官上訴，其上訴期間之計算係以檢察官收受判決正
本之日期為準。 因疫情而遲誤不變期間，得向法院聲請回復原
狀。
                                    書記官  鄭如意
中　　華　　民　　國　　111 　年　　4 　　月　　13　　日
附錄本件論罪科刑法條：
中華民國刑法第221條
對於男女以強暴、脅迫、恐嚇、催眠術或其他違反其意願之方法
而為性交者，處3年以上10年以下有期徒刑。
前項之未遂犯罰之。